【裁判字號】    92,交易,3
【裁判日期】    920610
【裁判案由】    公共危險
【裁判全文】
福建金門地方法院刑事判決                            九十二年度交易字第三號
    聲  請  人  福建金門地方法院檢察署檢察官
    被      告  丙○○
右被告因公共危險案件，經檢察官聲請簡易判決處刑（九十一年度偵字第三一九號）
，本院認不宜適用簡易程序審理，改依普通程序審理，並判決如左：
    主  文
丙○○服用酒類，不能安全駕駛動力交通工具而駕駛，累犯，處有期徒刑陸月。如易
科罰金以佰元折算壹日。
    事  實
一、丙○○前於民國（以下同）九十一年間因公共危險案件，經本院判處有期徒刑五
    月確定，甫於九十一年六月十一日執行完畢。猶不知醒悟，復於九十一年七月十
    四日十九時許，在金門縣金城鎮○○路「一六八海鮮店」內飲用酒精類飲品，已
    達不能安全駕駛動力交通工具之程度，竟於飲畢後即十五日凌晨零時許，騎乘車
    號ＷＺＨ─二九一號輕型機車，由金寧鄉南山村往金城鎮○○路方向行駛。途經
  金城鎮○○路金門高中前，為警查獲。經測得其呼氣後之酒精濃度高達每公升０
    ‧五五毫克，始查知上情。
二、案經金門縣警察局移送福建金門地方法院檢察署檢察官偵查終結，聲請以簡易判
    決處刑。
    理  由
一、訊據被告丙○○固坦承於案發當日有飲酒之事實，惟矢口否認有何酒後駕車之犯
    行，辯稱：伊當日與僱主林銀旺、同事謝連發於收工後飲酒，後發現機車後輪沒
    氣，乃發動機車並打開車燈，並由謝連發在後面推，以半推半牽方式回家。牽至
    案發地點時，警察攔檢，堅持說我騎車，我有告訴警察說是用牽的，警察還用手
    去按輪胎，輪胎確實有破掉。我被警察扣留到隔天早上八、九點，謝連發早上七
    點多打電話給我，我告訴他我在警察所，所以機車由謝連發幫我牽到機車行云云
    。惟查：
  (一)被告於右開時地飲酒之事實，業據被告丙○○供承在卷可按，其飲酒後呼氣之酒
    精濃度為零點五五，且有被告吐氣所含酒精濃度測試結果單影本一紙在卷可憑。
  (二)被告酒後駕駛機車之犯行，亦據證人即當日執行攔檢勤務之警員甲○○於本院證
    稱：「當天我們在金門高中大門口攔檢，我們另外在華僑之家設置迴轉站以防駕
    駛人迴轉。我們看到被告騎著車過來，後面還載著一個人，看到我們的時候，他
    準備要迴轉，我們就將他攔下。他有告訴我們他車子壞掉，但是我們確實有看見
    他在騎車，車子並沒有壞掉。被告騎車的時候比一般車速慢，且有蛇行的樣子，
    看到我們停下車來，所以我們上前盤查，問他為何停下來，他說車子壞了」等語
    。警員甲○○並舉發被告丙○○酒後駕車，掣發金警交字第Ｔ00000000
    號違反道路交通管理事件通知單在卷可憑。自堪認被告丙○○確有酒後駕車之犯
    行。
  (三)被告辯稱案發當日機車後輪破胎，無法騎乘云云，並提出光順機車行出具之修車
    收據一紙為證，並聲請訊問證人即光順機車行乙○○。證人乙○○證稱：「七月
    十六日早上因為被告將機車放在店門口，我們早上大概八點開門後，當時被告也
    在店門口等，我們店裡師傅幫忙換輪胎，應該後輪被釘子刺破」云云。被告丙○
    ○亦供稱：「機車是謝連發與他的朋友用貨車載到機車行去修的，他們載到以後
    就離開，我是警訊完畢以後約八點走路去機車行，到的時候約八點。到機車行的
    時候輪胎已經快換好了，已經在塞外胎。修理費用一百五十元，我拿給師傅，並
    要他開立收據給我」云云。依被告丙○○所供，伊於警訊完畢後，即直接前往機
    車行，並親見機車行師傅修理機車，修理完畢後，並主動要求開立收據。惟被告
    丙○○係九十一年七月十五日零時一分許遭查獲，迄同日八時許，金門縣警察局
    交通隊始報告檢察官核准不予移送，此有金門縣警察局交通隊報告書影本一紙在
    卷可稽。故被告丙○○離開交通隊時，應係九十一年七月十五日上午八時以後。
    依被告之供詞，被告丙○○離開警局時，即直接前往機車行修車並開立收據。準
    此，修車之時間亦應為七月十五日。惟被告提出之機車修理收據時間，卻為七月
    十六日，倘被告丙○○確曾於案發當日自警局離去後，即前往修車，修理費收據
    自不可能誤載為七月十六日。被告丙○○到底是否曾因為機車輪胎破掉前往修車
    ，自不能以該收據作為有利於被告之認定依據。況證人謝肅謙與被告丙○○就修
    理機車時，被告有無在場乙節，證人謝肅謙證稱被告在店門口等伊開門，被告則
    供稱伊到機車行時，機車輪胎已經快換好了云云，亦有所齟齬。證人乙○○所證
    亦不足據為被告確實前往修車之有利認定。
  (四)證人即被告丙○○之老闆林銀旺於本院證稱：『九十一年七月十五日我請工人吃
    飯，因為當天工作太晚，沒有準備飯，所以才請所有的工人到一六八海鮮店，約
    吃到晚上九點多，我拿出一瓶高梁請大家，因為我住古寧頭南山，我就載他到下
    埔下工地騎機車。因為機車沒有氣壞掉，我本來要他不要牽回家，因為他明天還
    要上班，所以他堅持要牽回金城修理，他就跟我另一個工人綽號「發阿」二人一
    起牽車到金城。我只知道他們要牽車回去，但是我並沒有實際上看到他們二人牽
    車回金城，因為當時已經很晚，所以我就先行回家』等語。另證人謝連發於本院
    則證稱：「當日我與丙○○工作完畢，老闆請我們到海產店吃飯。吃飽後老闆載
    我們回工地牽機車，．．．我們在工地正要上車時，發現機車的輪胎破，因為老
    闆已經回家，所以我們就將車子牽回金城」等語。證人林銀旺與謝連發所證，就
    林銀旺載被告丙○○、謝連發返回工地後，是否知道機車輪胎破掉乙節，亦迥不
    相同。兩人之證言亦不足據證明被告丙○○之機車輪胎確已破損。
  (五)綜上所述，被告酒後駕駛機車犯行，既經攔檢警員到庭結證屬實，惟被告所舉證
    人謝肅謙、林銀旺、謝連發或所提出之機車修理費收據，均有瑕疵，不足以證明
    被告確有機車輪胎破損，無法騎乘之事實。被告所辯無非事後卸責之詞，委無足
    採。而被告酒後駕車，車身搖擺不定、蛇行，駕駛操控力顯然欠佳；酒精測試或
    訊問過程語無倫次、含糊不清、意識模糊、注意力無法集中；測試或訊問過程，
    步履蹣跚、眼神呆滯、答非所問、測試過程顯有疲態，顯已酒醉狀態等情，亦有
    測試、觀察職務報告一紙在卷可稽。被告酒後駕車，顯已不能安全駕駛甚明。事
    證明確，被告犯行洵堪認定。
二、核被告丙○○服用酒類，不能安全駕駛動力交通工具而駕駛，所為係犯刑法第一
    百八十五條之三之公共危險罪。被告有如事實欄所示之前科，有臺灣高等法院被
    告全國前案紀錄表在卷可稽。其於有期徒刑執行完畢後五年以內，再犯本件有期
    徒刑以上之罪，為累犯，應依法加重其刑。爰審酌被告犯罪之動機、目的、手段
    ，犯罪時所受之刺激及其品性、生活狀況、智識程度、犯罪所生之損害，及犯罪
    後態度等一切情狀，量處如主文所示之刑，並諭知易科罰金之折算標準。
據上論斷，應依刑事訴訟法第二百九十九條第一項前段，刑法第一百八十五條之三、
第四十七條、第四十一條第一項前段，罰金罰鍰提高標準條例第二條判決如主文。
本案經檢察官張世和到庭執行職務。
中      華      民      國      九十二     年      六      月     十    日
                             福建金門地方法院刑事庭
                                             審判長法  官  蕭廣政
                                                   法  官  林英志
                                                   法  官  魏玉英
右正本係照原本作成。
如不服本判決，應於判決送達後十日內，向本院提出上訴狀。
                                                   書記官  許永溪
中      華      民      國      九十二     年      六      月     十    日


司法院資訊處製作；財團法人民間司法改革基金會備份。
